# 合并范围

提问人：py1121 时间：2019-04-16 09:55:16
上市公司 A 与大股东 B（自然人股东，能控制 A）合资成立公司 C，其中A 持有C20%股权、B 持有C31% 股权，其他自然人股东N 个，持股比例分散，B 将持有的 C31% 表决权委托 A 行使，同时，A 在 C 公司董事会占有半数成员，请问 A 能将 C 纳入合并报告范围吗？疑惑：A 最终受 B控制，虽然 B将 C的表决权委托 A 行使，但最终还是受 B控制，能否认为 A 控制C？请陈版主赐教！

回答人：chenyiwei
这种情况，应当依据《企业会计准则第 33 号——合并财务报表（ 2014 年修订）》的规定，判断 A 在接受 B 的授权行使其表决权时，是作为主要责任人还是代理人。从你这里所说的情况看，A的持股比例较低（仅 20%，低于B 的持股比例），再加上A本身受 B控制，因此 A事实上属于代理人的可能性较大。建议谨慎考虑由 A 合并C 的恰当性。

提问人：jiuzhou010 时间：2019-07-29 09:18:53
陈版，请教下合并范围的问题，A 公司其下面有三家全资子公司 A1,A2 和A3，目前A 公司全权委托 A1 公司管理A2 和 A3公司，包括两家公司的人事任免，财务，经营等所有权利，委托管理年限 5 年，到期后，双方视情况再决定是否延期。该 5 年内，A 公司收取 A2 和 A3 公司净资产的 5%做为固定回报。A2 和 A3 公司实现的净利润在净资产某一比例以内时，A1公司收取净利润 10% 的管理费；A2 和 A3 公司净利润超过净资产某一比例的盈利，70% 归 A 公司，30% 归 A1 公司。问题是：A2和 A3 公司是否可以纳入 A1公司合并范围？

回答人：chenyiwei
你说的情况，A2和 A3 基本不能纳入 A1 的合并报表范围，主要考虑是：
1 、受托管理期限较短，只有 5 年，后续能否延期存在较大的不确定性；
2 、A1公司的受托管理费基于 A2、A3的净资产，以及受托公司净利润的一个较小比例，说明在 A2、A3 中所享有经济利益的量级较低，且与 A2、A3的实际盈利情况的关系不密切，表明 A1 更多地是代理人身份，不能控制受托管理的企业。

提问人：jiuzhou010 时间：2019-11-21 06:30:22
陈版，如果企业自行清算，公告期，简易注销公告异议，需要重新公告 45天的话，是否还需要纳入合并范围。

回答人：chenyiwei
自行清算（股东自行组织清算，非法院主导的破产清算）的企业，直至清算完毕为止，都要持续纳入其控股股东的合并报表范围。